臺灣屏東地方法院刑事判決　　　　　　　　　　　　　九十三年度易字第六六三號
　　公　訴　人　臺灣屏東地方法院檢察署檢察官
　　被　　　告　乙○○　男　二.
右列被告因妨害公務等案件，經檢察官提起公訴（九十三年度偵字第三四八五號），
被告於本院準備程序中就被訴事實為有罪之陳述，經本院合議庭裁定由受命法官獨任
依簡式審判程序審理，判決如左：
    主  文
乙○○傷害人之身體，處有期徒刑陸月，如易科罰金，以佰元折算壹日。
    事  實
一、乙○○於民國九十三年七月四日十七時許，與朋友姚四維等人前往位於屏東縣枋
    寮鄉○○村○○路一六六號之「阿秀小吃部」飲酒，其妻蕭艾霞則於同日十八時
    許到達該處，且因細故與乙○○起口角進而發生肢體衝突，經人勸阻後，乙○○
    悻然離開現場，蕭艾霞則報警處理，旋經屏東縣警察局枋寮分局枋寮派出所員警
    甲○○、陳丁雄據報趕至現場。詎乙○○騎乘機車搭載姚四維隨後回到該處時，
    見員警甲○○正詢問蕭艾霞衝突經過而處於執行職務之狀態，竟心生不滿且憑藉
    酒意，基於妨害公務、傷害、毀損之犯意，先出手拉扯甲○○之制服並企圖拔取
    甲○○之配槍，幸為甲○○即時掙脫，惟仍造成甲○○之內衣破損，且胸部受有
    挫傷。乙○○又接續拾起上開小吃部所有之掃把二支，並折斷其中一支作勢欲攻
    擊甲○○，甲○○見狀乃拔槍示警並告知其將掃把放下，然乙○○不聽制止，復
    至小吃部外取出店家所有之空酒瓶朝甲○○頭部丟擲二次未擊中後，仍無視於甲
    ○○對空鳴槍二聲之警告，再手持擊破之酒瓶朝甲○○之頭部揮擊，經甲○○以
    左手阻擋致左手第五掌骨受有骨折之傷害，而接續對執行職務之員警施以強暴、
    脅迫。甲○○見現場情況已然失控，遂先對地朝乙○○身旁射擊六槍欲阻止乙○
    ○放棄攻擊，惟仍未奏效，最後不得已乃向乙○○左、右腿各射擊一槍，乙○○
    中彈後，始遭支援警方合力制伏並將其送醫救治。
二、案經屏東縣警察局枋寮分局報告及甲○○訴由臺灣屏東地方法院檢察署檢察官偵
    查起訴。
    理  由
一、本件被告乙○○所犯係死刑、無期徒刑、最輕本刑為三年以上有期徒刑以外之罪
    ，其於本院準備程序中就被訴事實為有罪之陳述，經本院合議庭裁定由受命法官
    獨任依簡式審判程序，先予敘明。
二、右揭事實，訊據被告乙○○於本院審理中坦承不諱，並經證人即告訴人甲○○於
    偵查中指證綦詳，且與證人即員警陳丁雄於偵查中結證、在場目擊之證人蕭艾霞
    、姚四維、黃聰儀（小吃店老闆）、張簡美鳳（小吃店老闆娘）及馮重耀（路過
    之人）於警詢中證稱情節相符，並有枋寮醫院診斷證明書一紙及甲○○內衣破損
    照片二張、現場照片二十九張（含現場之彈著點、血跡、被告所持之空酒瓶、掃
    把等）在卷可稽。被告於警偵中雖一度辯稱：當時因酒醉，完全不知發生何事云
    云，惟查，被告於本院庭訊時，應答如流，且甚知其行為應負之法律刑責，並冀
    求從輕量刑之寬典，足見其對於外界事務之知覺理會及判斷能力，均與常人無異
    。又因酒醉致意識不清之狀態乃「原因自由行為」，本不得執為免責之事由，再
    觀諸被告於本案所為各該舉動，乃為妨害員警甲○○執行公務並同時侵害甲○○
    之個人法益而來，動機明確且係針對特定對象所為，準此，被告雖因酒後失控而
    有上開脫序行徑，然其行為時之精神狀態顯未達精神耗弱或心神喪失之程度，亦
    無疑義，是被告之前所為辯解，要難為有利其之認定。綜上，本件事證明確，被
    告之犯行洵堪認定，應依法論科。
三、查被告乙○○以出手拉扯衣物、持折斷之掃把作勢攻擊及持酒瓶丟擲及毆擊頭部
    之方式，對執行職務之員警甲○○施以強暴（出手拉扯衣物、持酒瓶丟擲、毆擊
    頭部）、脅迫（持折斷之掃把作勢攻擊而為惡害之通知），且致甲○○內衣破損
    並受有傷害，核其所為，係犯刑法第一百三十五條第一項之妨害公務罪、第二百
    七十七條第一項之普通傷害罪及第三百五十四條之毀損他人之物罪。被告先後以
    出手拉扯衣物、持折斷之掃把作勢攻擊及持酒瓶丟擲、毆擊頭部之數舉動，對員
    警施以強暴、脅迫，均係出於同一妨害公務之犯意，其行為於密切接近之時地實
    施，所侵害係員警依法執行職務之同一國家法益，各行為之獨立性極為薄弱，依
    一般社會健全觀念，在時間差距上，難以強行分開，自以視為數個舉動之接續施
    行之接續犯，合為包括之一行為予以評價，較為合理（最高法院八十六年度台上
    字第三二九五號判例要旨參照）。被告所為評價上之一行為，同時觸犯妨害公務
    、傷害及毀損等三罪，乃一行為觸犯數罪名之想像競合犯，應依刑法第五十五條
    規定，從一重論以普通傷害罪處斷。爰審酌被告雖無前科（其於八十四年間因盜
    匪案件所處之刑，因緩刑期滿，緩刑未經撤銷，刑之宣告失其效力，有卷附臺灣
    屏東地方法院檢察署刑案資料查註紀錄表、臺灣高等法院被告全國前案紀錄表可
    參），然不知自我克制，竟憑藉酒意，無端對執行公務之員警暴力相向，藐視公
    權力之執行，並對員警甲○○個人造成損害，惟其於本院審理中已坦承犯行，態
    度尚可等一切情狀，量處如主文所示之刑，並諭知易科罰金之折算標準。公訴人
    雖從重求處有期徒刑一年，然斟酌被告無非因酒後釀禍，而犯後已表悔意，且被
    害人所受損害尚非嚴重，被告惡行尚無至罪無可赦之程度及上開一切情狀，認量
    處如主文所示之刑，已足收懲儆之效，附此敘明。
據上論斷，應依刑事訴訟法第二百七十三條之一第一項、第二百九十九條第一項前段
，刑法第一百三十五條第一項、第二百七十七條第一項、第三百五十四條、第五十五
條、第四十一條第一項前段，罰金罰鍰提高標準條例第一條前段、第二條，判決如主
文。
本案經檢察官蔡榮龍到庭執行職務。
中      華      民      國      九十三      年    十二    月    十四    日
                                      臺灣屏東地方法院刑事第四庭
                                          法  官  劉  敏  芳
右正本證明與原本無異。
如不服本判決應於收受本判決送達後十日內向本院提出上訴書狀，其未敘述上訴理由
者，並得於提起上訴後十日內向本院補提理由書狀（均須按他造當事人之人數附繕本
）「切勿逕送上級法院」
                                          書記官  許倬維
中　　　華　　　民　　　國　　九十三　　年　　 十二 　　月　　 十四 　　日
附錄本案論罪科刑法條全文：
刑法第一百三十五條第一項
對於公務員依法執行職務時，施強暴脅迫者，處三年以下有期徒刑、拘役或三百元以
下罰金。
刑法第二百七十七條第一項
傷害人之身體或健康者，處三年以下有期徒刑、拘役或一千元以下罰金。
刑法第三百五十四條
毀棄、損壞前二條以外之他人之物或致令不堪用，足以生損害於公眾或他人者，處二
年以下有期徒刑、拘役或五百元以下罰金。
